【裁判字號】    98,抗,150
【裁判日期】    980611
【裁判案由】    聲請減刑及定應執行刑
【裁判全文】
臺灣高等法院臺南分院刑事裁定           98年度抗字第150號
抗  告  人  甲○○
                    現於臺灣雲林第二監獄執行中
上列抗告人因聲請減刑並定應執行之刑案件，不服臺灣雲林地方
法院中華民國九十八年四月三日裁定（九十八年度聲減字第十一
號）提起抗告，本院裁定如下：
    主  文
抗告駁回。
    理  由
一、本件抗告意旨略以：抗告人即受刑人甲○○所犯竊盜罪被判
    六月，犯罪日九十四年四月八日（臺灣雲林地方法院九十四
    年度簡字第一四○號），該案件事實已於九十五年十二月十
    六日於嘉義監獄假釋執行完畢，且假釋殘刑也於減刑前完畢
    。又另件竊盜罪被判一年八月，犯罪日九十三年五月十六日
    （台灣高等法院台中分院九十六年度上更(一)字第二八七號）
    ，爰不服原裁定依法抗告云云。
二、按數罪併罰，有二裁判以上者，依刑法第五十一條規定，定
    其應執行之刑，為同法第五十三條所明定。故二裁判以上數
    罪，縱其中一部分已執行完畢，如該數罪尚未全部執行完畢
    ，因與刑法第五十四條，及司法院院字第一三○四號解釋所
    謂僅餘一罪之情形有別，自仍應依刑法第五十三條之規定，
    定其應執行之刑（最高法院八十一年度台抗字第四六四號裁
    定意旨參看）。又按裁判確定前犯數罪而併合處罰之案件，
    有二以上之裁判，應依刑法第五十一條第五款至第七款定應
    執行之刑時，最後事實審法院即應據該院檢察官之聲請，以
    裁定定其應執行之刑，殊不能因數罪中之一部分犯罪之刑業
    經執行完畢，而認檢察官之聲請為不合法，予以駁回（最高
    法院八十七年度台抗字第五二○號裁定意旨參看）。
三、經查：抗告人即受刑人甲○○於原裁定附表所列日期犯如附
    表所示各罪，經分別判處如附表所示之刑，均經確定在案，
    茲聲請人即臺灣雲林地方法院檢察署檢察官以抗告人所犯附
    表所示編號(一)部分之犯罪，其犯罪時間在九十六年四月二十
    四日以前，合於減刑條件，聲請予以減刑，經核並無不合。
    另與附表所示編號(二)部分之犯罪，均係裁判確定前所犯之數
    罪，自應定其應執行之刑，亦可認定。
四、抗告人雖以上揭意旨抗辯，惟查：抗告人前因犯竊盜罪（即
    附表編號(一)部分），經臺灣雲林地方法院於九十四年八月二
    十九日以九十四年度簡字第一四○號刑事判決判處：「甲○
    ○攜帶兇器竊盜未遂，處有期徒刑六月，如易科罰金以三百
    元折算一日。」並於九十六年五月三十一日縮刑期滿，然抗
    告人所犯上述竊盜罪因與另犯之竊盜罪（即附表編號(二)部分
    ）均係裁判確定前所犯之數罪，揆諸上揭說明，自仍應依檢
    察官之聲請定其應執行之刑，是抗告人所稱編號(一)部分業已
    執行完畢，提出抗告，當係未能明瞭法律規定所致，即不足
    採；此外，定應執行刑，並不會改變抗告人前已執行完畢之
    竊盜罪部分之執行效果，執行檢察官僅於所定應執行刑中扣
    除前已執行完畢之竊盜罪刑期後所餘之刑期範圍內而為執行
    ，尚不影響本件聲請減刑及定應執行刑之處理，併予敘明。
五、綜上所述，原法院就附表編號(一)部分准予減刑，並就附表編
    號(一)部分與附表編號(二)部分定應執行之刑，並無違誤，抗告
    人之抗告為無理由，應予駁回。
六、據上論結，應依刑事訴訟法第四百十二條，裁定如主文。
中    華    民    國    98    年    6     月    11    日
                  刑事第四庭    審判長法  官  吳志誠
                                      法  官  陳珍如
                                      法  官  高明發
以上正本證明與原本無異。
不得再抗告。
                                      書記官  歐貞妙
中    華    民    國    98    年    6     月    12    日


司法院資訊處製作；財團法人民間司法改革基金會備份。
